【裁判字號】    97,交上訴,34
【裁判日期】    970430
【裁判案由】    過失致死
【裁判全文】
臺灣高等法院刑事判決                97年度交上訴字第34號
上  訴  人  臺灣臺北地方法院檢察署檢察官
上  訴  人
即  被  告  乙○○
上列上訴人因被告過失致死案件，不服臺灣臺北地方法院97年度
交訴字第6號，中華民國97年1月31日第一審判決（起訴案號：臺
灣臺北地方法院檢察署96年度偵字第20821號），提起上訴，本
院判決如下：
    主  文
上訴駁回。
乙○○緩刑參年。
    事實及理由
一、本案經本院審理結果，認第一審以上訴人即被告乙○○犯刑
    法第276條第2項因業務上之過失致人於死罪，判處有期徒刑
    十月。認事用法及量刑均無不當，應予維持，並引用第一審
    判決書記載之事實、證據及理由（如附件）。
二、公訴人依據告訴人甲○○具狀請求上訴，上訴意旨略以：被
    告乙○○迄今未與死者家屬達成和解，顯毫無悔意，是認原
    審判處被告有期徒刑10月，量刑過輕云云。惟查：被告行為
    後已於民國（下同）97年2月26日與被害人家屬在臺北市萬
    華區調解委員會成立調解，同意除汽車強制保險理賠外，再
    給付新臺幣（下同）250萬元，並已於先前給付50萬元，復
    於97年3月31日給付150萬元，餘50萬元分期自97年4月1日起
    101年5月1日止，於每月1日給付1萬元；被害人家屬即告訴
    人甲○○亦在本院準備程序中表示：願意原諒被告，不再追
    究云云，有臺北市萬華區調解委員會調解書及本院97年3月
    17日準備程序筆錄在卷可稽。是公訴人依據告訴人甲○○具
    狀請求上訴意旨指摘原審量刑過輕，為無理由，應予駁回。
三、被告乙○○原先在上訴狀中陳述之上訴意旨略以：伊利用休
    息時間將車輛移動，並非執行業務；且移動車輛時確有先觀
    察車輛四周確定無人後才上車等語。惟查，被告嗣後在本院
    審理時，對於原審判決認定之犯罪事實，已坦承不諱。是被
    告原先上訴意旨空言否認係執行業務行為，及有過失，並稱
    原審量刑過重，均為無理由，亦應駁回。
四、被告前未曾因故意犯罪而受有期徒刑以上刑之宣告，有本院
    被告全國前案紀錄表在卷可稽。其因一時過失行為而誤觸刑
    章，犯後在法院審理中，已於97年2月26日與被害人家屬在
    臺北市萬華區調解委員會成立調解，同意除汽車強制保險理
    賠外，再給付250萬元，並已於先前給付50萬元，復於97年3
    月31日給付150萬元；被害人家屬即告訴人甲○○亦在本院
    準備程序中表示：願意原諒被告，不再追究云云，有臺北市
    萬華區調解委員會調解書及本院97年3月17日準備程序筆錄
    在卷可稽。是被告經此論罪科刑當知警惕，信無再犯之虞；
    本院因認被告所處之刑以暫不執行為適當，爰依刑法第74條
    第1項第1款規定併予宣告緩刑三年，以啟自新。
據上論結，應依刑事訴訟法第373條、第368條，刑法第74條第1
項第1款，判決如主文。
本案經檢察官賴俊雄到庭執行職務。
中    華    民    國    97    年    4     月    30    日
                  刑事第十庭    審判長法  官 楊炳禎
                                      法  官 朱光仁
                                      法  官 陳博志
以上正本證明與原本無異。
如不服本判決，應於收受送達後十日內向本院提出上訴書狀，其
未敘述上訴之理由者並得於提起上訴後十日內向本院補提理由書
（均須按他造當事人之人數附繕本）。
                                      書記官 陳嘉文
中    華    民    國    97    年    4     月    30    日


司法院資訊處製作；財團法人民間司法改革基金會備份。
